臺灣桃園地方法院刑事判決
111年度交簡上字第246號
上  訴  人  臺灣桃園地方檢察署檢察官
被      告  陳啓茂


上列上訴人因被告公共危險案件，不服本院民國111年5月25日所
為111年度桃交簡字第976號第一審刑事簡易判決（聲請簡易判決
處刑案號：111年度偵字第15324號），提起上訴，本院管轄之第
二審合議庭判決如下：
    主  文
原判決撤銷。
陳啓茂犯不能安全駕駛動力交通工具罪，處有期徒刑陸月，如易
科罰金，以新臺幣壹仟元折算壹日。
    事  實
陳啓茂於民國111年2月26日晚間8時許至同日晚間8時1分許，在
位於桃園市蘆竹區圳岸街附近之某友人住處內飲用藥酒，未待體
內酒精成分消退，即於同日晚間8時40分許，基於不能安全駕駛
動力交通工具之犯意，自該處騎乘車牌號碼000-000號普通重型
機車上路。嗣於同日晚間8時45分許，在桃園市蘆竹區海山路1段
與坑菓路口因交通違規而為警攔檢，並於同日晚間8時52分許，
測得陳啓茂吐氣所含酒精濃度為每公升0.54毫克。
    理  由
一、事實認定
　㈠訊據被告陳啓茂就其所涉不能安全駕駛動力交通工具犯行坦
    承不諱，並有桃園市政府警察局舉發違反道路交通管理事件
    通知單、交通事故當事人酒精測定紀錄表、公路監理電子閘
    門查詢資料等在卷可稽（見偵字卷第23頁至第29頁），足認
    被告之任意性自白與事實相符，得以採信。
　㈡被告於本院審理中另供稱：我在想我那時算是酒駕嗎？人在
    摩托車上面等語（見本院交簡上字卷第58頁）。然被告於飲
    用藥酒後欲至便利商店買水飲用而騎乘機車上路乙節，業據
    被告於警詢、偵訊及本院審理中均自承在卷（見偵字卷第14
    頁、第56頁、本院交簡上字卷第60頁），顯見被告確有酒後
    駕駛動力交通工具之情事，其行為當已合於不能安全駕駛動
    力交通工具罪之構成要件。被告此部分主張，尚難憑採。
　㈢綜上所述，被告犯行之堪以認定，應依法論科。
二、論罪科刑及撤銷原判決之說明
　㈠核被告所為，係犯刑法第185條之3第1項第1款不能安全駕駛
    動力交通工具罪。
　㈡被告前因公共危險案件，經本院以107年度桃交簡字第714號
    判決處有期徒刑5月，併科罰金新臺幣5千元確定，有期徒刑
    部分於108年1月15日執行完畢，此情經檢察官於聲請簡易判
    決處刑書中具體載明，復以偵查卷內之刑案資料查註記錄表
    為證（見偵字卷第47頁至第50頁），及於本院第二審審理中
    提出上開判決（見本院交簡上字卷第63頁至第64頁）作為證
    明方法，且本院於第二審審理中，已踐行該等書證之調查程
    序，得以認定。是被告於有期徒刑執行完畢後，5年內故意
    再犯本案有期徒刑以上之罪，合於刑法第47條第1項累犯規
    定之要件。而被告前所執行完畢者與本案所犯之罪均為不能
    安全駕駛動力交通工具罪，其犯罪型態、罪質等皆屬相同，
    足認被告確對於刑罰之反應力薄弱而有加重其刑之必要，又
    此是否依累犯規定加重其刑之事項，經本院於第二審審理中
    行科刑辯論，給予被告陳述意見之機會，故參照司法院釋字
    第775號解釋之意旨，裁量後依刑法第47條第1項之規定加重
    其刑，且依最高法院刑事大法庭110年度台上大字第5660號
    裁定揭示之法律見解，基於精簡裁判之要求，無庸於判決主
    文中為累犯之諭知。
　㈢原審認被告犯刑法第185條之3第1項第1款不能安全駕駛動力
    交通工具罪，惟認檢察官就被告累犯加重其刑之事項未舉出
    證明方法，致無從判斷被告有無因加重本刑致生所受刑罰超
    過其所應負擔罪責之情形，因而未依累犯規定加重其刑，固
    非無見。惟檢察官於提起上訴後，已具體指出證明被告構成
    累犯事實之方法，並經本院於第二審審理中踐行調查、辯論
    程序，且檢察官於科刑辯論時提出被告應依累犯規定加重其
    刑之理由，本院因此就本案犯行依累犯規定加重其刑，業已
    說明如上。原審未及審酌此節，即有不當，檢察官據此提起
    上訴，為有理由，自應由本院撤銷改判。
　㈣本院審酌被告於服用酒類後，吐氣酒精濃度已達每公升0.54
    毫克，仍貿然騎乘機車上路，除危及己身安危，亦罔顧公眾
    往來之交通安全，並對其他用路人之生命、身體及財產造成
    相當程度之潛在危險，應予非難，並考量被告犯後對其犯行
    坦承不諱之犯後態度，兼衡被告之素行（於本案構成累犯部
    分不予重複評價）、高職畢業之教育程度、於警詢中自陳家
    庭經濟狀況勉持、於本院審理中供稱其曾因酒癮而數度接受
    治療，及其為本案犯行之動機、目的、手段、所生危害等一
    切情狀，量處如主文所示之刑，並依刑法第41條第1項前段
    規定，諭知易科罰金之折算標準。
據上論斷，應依刑事訴訟法第455條之1第1項、第3項、第369條
第1項、第364條、第299條第1項前段，判決如主文。
本案經檢察官楊朝森聲請以簡易判決處刑及提起上訴，檢察官李
信龍到庭執行職務。
中　　華　　民　　國　　111 　年　　11　　月　　16　　日
                  刑事第二十庭審判長法　官　林蕙芳
                                    法  官  張羿正
                                    法  官  陳布衣
　　　　　　　　　　　　　　　　　　
以上正本證明與原本無異。
不得上訴。
　　　　　　　　　　　　　　　      書記官　蔡昌霖
中　　華　　民　　國　　111 　年　　11　　月　　16　　日
附錄論罪科刑法條全文：
中華民國刑法第185條之3
駕駛動力交通工具而有下列情形之一者，處三年以下有期徒刑，
得併科三十萬元以下罰金：
一、吐氣所含酒精濃度達每公升零點二五毫克或血液中酒精濃度
    達百分之零點零五以上。
二、有前款以外之其他情事足認服用酒類或其他相類之物，致不
    能安全駕駛。
三、服用毒品、麻醉藥品或其他相類之物，致不能安全駕駛。
因而致人於死者，處三年以上十年以下有期徒刑，得併科二百萬
元以下罰金；致重傷者，處一年以上七年以下有期徒刑，得併科
一百萬元以下罰金。
曾犯本條或陸海空軍刑法第五十四條之罪，經有罪判決確定或經
緩起訴處分確定，於十年內再犯第一項之罪因而致人於死者，處
無期徒刑或五年以上有期徒刑，得併科三百萬元以下罰金；致重
傷者，處三年以上十年以下有期徒刑，得併科二百萬元以下罰金
。